【裁判字號】    89,易,2794
【裁判日期】    891222
【裁判案由】    竊盜
【裁判全文】
臺灣桃園地方法院刑事判決                        八十九年度易字第二七九四號
    公  訴  人  臺灣桃園地方法院檢察署檢察官
    被      告  乙○○
右列被告因竊盜案件，經檢察官提起公訴（八十九年度偵字第一四八一八號），本院
判決如左：
    主  文
乙○○竊盜，處有期徒刑陸月，緩刑年。
    事  實
一、乙○○與甲○○為已分手之男女朋友關係，於民國八十九年七月二日晚間九時許
    ，至桃園縣八德市○○路南僑巷十四弄五號甲○○住處，約李女外出遭拒，竟心
    有未甘，基於意圖為自己不法所有之犯意，在上址，徒手竊取李女之母丙○○所
    有停放於前開住處門口之車牌號碼Ｖ六－二九八三號自小客車車牌二面，得手後
    將之棄置於桃園縣警察局八德分局旁籃球場邊之草叢中。嗣於翌日（七月三日）
    上午七時二十六分許，甲○○電詢乙○○，經乙○○告知，始於上開處所尋獲失
    竊之車牌二面，而查悉上情。
二、案經桃園縣警察局八德分局移送臺灣桃園地方法院檢察署檢察官偵查起訴。
    理  由
一、訊據被告乙○○矢口否認前開竊盜犯行，辯稱：伊在七月二日晚上去找甲○○，
    是因為要找她打保齡球，她不要打保齡球，伊就立刻離開了，伊沒有偷他的車牌
    云云。經查右開犯行，業據被害人丙○○於警訊及偵審中指訴綦詳，並經證人甲○○於警訊時證述：「．．．今日我母親之車牌失竊時間正好是他（乙○○）又
    於八十九年七月二日晚上來騷擾我後發生的，當時也有報警處理，然而早上便發
    生此事，我便認為是乙○○所為，經過我以電話與其聯絡後，他開始矢口否認，
    後來我便求他，而乙○○便告訴我車牌置放之地點，也就是在八德分局前之籃球
    場旁之草堆中，我們才找到的」、「．．．這次我母親車牌被竊，我就打電話到
    乙○○家問我母親車牌是否被他所竊，他才吱唔說出車牌確實是其所竊，並放置
    於八德分局前之籃球場草堆中」等語，於偵查中證稱：「我是在七月三日打電話
    給乙○○，問他車牌是否他偷的，起先他不承認，後來跟我說車牌放在八德分局
    前旁邊籃球場草叢裡」等語，復於本院審理時結證稱：「他（乙○○）來找我外
    出，我拒絕他，他開始不高興，但在屋外人，叫我們小心點，還在我家街道附
    近繞行，約半小時左右，隔天七月三日早上七點多，要去開車時發現車牌不見，
    從前一天乙○○到我家吵至發現車牌不見，都沒有人用過車，也沒有其他人來
    找我家人，．．．這不是第一次，去年吵架時他不高興，就會砸車，這次車牌不
    見，我在七月三日早上七點二十六分時，有打乙○○家裡的電話0000000
    給他，問他車牌是否他偷的，他起先不告訴我，我告訴他我母親眼睛要去開刀，
    他才告訴我車牌被他丟到八德分局旁籃球場邊之草叢中，我至該處，果然發現車
    牌兩面」等語屬實，核與被害人丙○○指訴情節相符，衡情果非經被告告知失竊
    車牌棄置處所，被害人丙○○及證人甲○○又豈能順利於距其住處有一段距離且
    隱匿於非尋常人能輕易得知之桃園縣警察局八德分局旁籃球場邊草叢內找回失竊
    之車牌，參以八十九年七月三日上午七時二十六分許，證人甲○○確有與被告電
    話聯繫之情，亦有中華電信股份有限公司八十九年七月通話明細清單乙紙在卷可
    憑，足認被告所辯顯屬飾卸之詞，不足採信，事證明確，被告犯行洵堪認定，應
    依法論科。
二、核被告乙○○所為，係犯刑法第三百二十條第一項之竊盜罪。爰審酌被告之素行
    、犯罪動機、目的、所生危害、所竊財物之價值及犯後態度等一切情狀，量處如
    主文所示之刑，以資懲儆。末查被告前未曾受有期徒刑以上刑之宣告，有卷附台
    灣桃園地方法院檢察署刑案資料查註紀錄表、台灣高等法院被告全國前案紀錄表
    可按，因一時失慮而犯罪，經此起訴審判，當知所警惕，信無再犯之虞，本院認
    所宣告之刑以暫不執行為適當，併諭知緩刑三年，以啟自新。
據上論斷，應依刑事訴訟法第二百九十九條第一項前段，刑法第三百二十條第一項、
第七十四條第二款，罰金罰鍰提高標準條例第一條前段，判決如主文。
本案經檢察官魏雯祈到庭執行職務。
中      華      民      國      八十九      年    十二    月    廿二    日
                                臺灣桃園地方法院刑事第三庭
                                    法  官  林惠霞
右正本證明與原本無異。
如不服本判決，應於送達後十日內，向本院提出上訴狀。
                                    書記官  陳婉婷
中      華      民      國      八十九      年    十二    月    廿二    日
附錄本案論罪科刑法條全文：
刑法第三百二十條第一項：
意圖為自己或第三人不法之所有，而竊取他人之動產者，為竊盜罪，處五年以下有期
徒刑、拘役或五百元以下罰金。


司法院資訊處製作；財團法人民間司法改革基金會備份。
